【裁判字號】    92,交訴,196
【裁判日期】    921223
【裁判案由】    公共危險等
【裁判全文】
臺灣臺南地方法院刑事判決                        九十二年度交訴字第一九六號
    公  訴  人  臺灣台南地方法院檢察署檢察官
    被      告  甲○○
右列被告因公共危險等案件，經檢察官提起公訴（九十二年度偵字第一０七六三號）
，被告就被訴事實為有罪之陳述，本院裁定進行簡式審判程序，判決如左：
    主  文
甲○○服用酒類，不能安全駕駛動力交通工具而駕駛，處有期徒刑伍月，如易科罰金
，以佰元折算壹日；又駕駛動力交通工具肇事，致人傷而逃逸，處有期徒刑陸月，
如易科罰金，以佰元折算壹日。應執行有期徒刑玖月，如易科罰金，以佰元折算
壹日。
被訴過失傷害部分公訴不受理。
    事  實
一、甲○○於民國九十二年九月二十九日晚間九時許，在台南縣永康市○○路一五八
    巷三六號其舅父住處共飲高粱酒一瓶後，本應注意飲用酒類後其吐氣所含酒精濃
    度超過每公升０．二五毫克以上者，不得駕駛車輛，按其情節又非不能注意，其
    能注意竟疏未注意，於上處飲酒後，吐氣所含酒精濃度已高達每公升一．０五毫
    克，已酒醉不能安全駕駛動力交通工具，詎甲○○仍不顧大眾行車之公共安全，
    於同日晚間九時十五分許，酒後駕駛車號ＵＤ─２８３５號自用小客車，沿台南
    縣永康市○○○街由南往北方向行駛，於同日晚間九時三十分許，在行經蔦松二
    街三號前時，本應注意行車速度，依標誌或標線之規定及汽車行駛時，駕駛人應
    注意車前狀況，並隨時採取必要之安全措施，且汽車在雙向二車道行駛時，均應
    在遵行車道內行駛。而依當時狀況，客觀上並無不能注意之情事，其能注意竟因
    不勝酒力而疏未注意該處為速限五十公里之市區道路，且對向車道有來車之車前
    狀況，未採取減速慢行以保持隨時可以煞停之安全措施，反而以時速五、六十公
    里之高速超速疾馳，致逆向侵入來車道，並撞及自對向駛來而由乙○○所騎駛之
    車號ＮＩＸ─１５５號重型機車，造成乙○○人車倒地，受有左腳脛骨、腓骨骨
    折之傷害（過失傷害部分業據撤回告訴，詳後述）。詎甲○○於肇事後，竟未停
    車處理，反而逕自駕車逃逸，復因不勝酒力行車不穩，致又在蔦松二街八十四號
    前撞上路邊之電線桿，迨行至蔦松三街三老爺宮前時，因汽車車頭嚴重受損及右
    前輪破裂無法繼續行駛，始經警於同日晚間十時十分許在該處將之查獲，經帶回
    警局處理，並測得其吐氣所含酒精濃度已高達前開數值。
二、案經乙○○訴由台南縣警察局永康分局報請臺灣台南地方法院檢察署檢察官偵查
    起訴。
    理  由
一、訊據被告甲○○對於右開時、地酒後駕車，因不勝酒力致撞及告訴人乙○○所騎
    乘之機車，並致告訴人乙○○受傷後逃逸之事實均坦承不諱，核與告訴人乙○○
    於警詢時陳述之情節相符，且有道路交通事故調查報告表二紙、道路交通事故現
    場圖、吐氣所含酒精濃度測試結果單、刑法第一百八十五條之三案件測試觀察紀
    錄表各一紙、台南縣警察局舉發違反道路交通管理事件通知單影本二紙、奇美醫
    學中心診斷證明書一紙、現場照片九幀在卷可資佐證。按汽車駕駛人飲用酒類後
    其吐氣所含酒精濃度超過每公升０‧二五毫克以上者，不得駕車，道路交通安全
    規則第一百十四條第二款定有明文。查被告於肇事後經警測試其吐氣所含酒精濃
    度已高達每公升一．０五毫克，已超出法律所容許之每公升０‧二五毫克數倍有
    餘，被告亦自承飲酒後對其行車有影響，再參酌被告當日不僅先係逆向行車及車
    速過快而撞及對向來車，復因行車不穩致又撞及路邊電線桿，且經警到場處理時
    ，發現被告有「語無倫次，注意力無法集中及多話」等情，亦有前開測試觀察紀
    錄表載明可考，顯見被告當時已因不勝酒力而影響其行車判斷力及操控力，其當
    時已不能安全駕駛動力交通工具，亦無疑義。而被告甲○○在駕車肇事後其車頭
    已嚴重毀損，告訴人之機車車頭亦嚴重損壞，有前開卷附相片可稽，顯見車禍撞
    擊力量甚大，且撞擊點係在被告正前方之視野內，為被告駕車可得注意之範圍，
    被告就其駕車有與人發生撞擊車禍之事實顯難諉為不知，是被告既明知其有與人
    發生撞擊車禍，其未停車處理仍逕自向前行駛，迨汽車因右前輪破裂已無法動彈
    始停車等情以觀，其所為顯係駕車肇事逃逸之舉，且有肇事逃逸之意圖甚明。從
    而本件事證已甚明確，被告前揭犯行洵堪以認定。
二、核被告所為，係犯刑法第一百八十五條之三之酒後不能安全駕駛動力交通工具而
    駕駛罪、同法第一百八十五條之四之駕車肇事逃逸罪。其所犯上開二罪間，犯意
    各別，行為互殊，應予分論併罰。爰審酌被告尚無前科紀錄，及其於酒後不顧大
    眾之行車安全仍駕駛車輛，且於發生嚴重碰撞車禍後仍逃離現場，惡性非輕，惟
    念其於本院審訊時尚能坦認犯行，且已與告訴人就過失傷害部分達成和解，犯後
    態度尚稱良好等一切情狀，分別量處如主文所示之刑，並均諭知易科罰金之折算
    標準及定其應執行之刑，以資懲儆。
三、公訴意旨另認被告前開行為，尚涉有刑法第二百八十四條第一項前段之過失傷害
    罪嫌等語。按告訴乃論之罪，告訴人於第一審辯論終結前得撤回其告訴，又告訴
    經撤回者，應諭知不受理之判決，刑事訴訟法第二百三十八條第一項、第三百零
    三條第三款分別定有明文。查本件告訴人乙○○告訴被告過失傷害案件部分，起
    訴書認係觸犯刑法第二百八十四條第一項前段之過失傷害罪，依同法第二百八十
    七條之規定，須告訴乃論。茲據告訴人具狀撤回告訴，依照首開說明，本件就過
    失傷害部分應為不受理之諭知，併此敘明。
據上論斷，應依刑事訴訟法第二百七十三條之一第一項、第二百九十九條第一項前段
、第三百零三條第三款，刑法第一百八十五條之三、第一百八十五條之四、第四十一
條第一項前段、第二項、第五十一條第五款，罰金罰鍰提高標準條例第二條，判決如
主文。
本案經檢察官盧駿道到庭執行職務。
中      華      民      國    九十二    年     十二     月    二十三    日
                                      臺灣臺南地方法院交通法庭
                                            法  官  張  瑛  宗
右正本證明與原本無異。
如不服本判決，應於判決送達後十日內，向本院提出上訴狀。
                                            書記官  陳  志  德
中      華      民      國    九十二    年     十二     月    二十三    日
附錄本案論罪科刑法條：
中華民國刑法第一百八十五條之三
服用毒品、麻醉藥品、酒類或其他相類之物，不能安全駕駛動力交通工具而駕駛者，
處一年以下有期徒刑、拘役或三萬元以下罰金。
中華民國刑法第一百八十五條之四
駕駛動力交通工具肇事，致人死傷而逃逸者，處六月以上五年以下有期徒刑。


司法院資訊處製作；財團法人民間司法改革基金會備份。
